

Datos Personales

Telefono (+58)4148524974

Email stx_jose@hotmail.com

UbicacionPuerto Ordaz, Venezuela

Links

Linkedin

<u>GitHub</u>

Portfolio

Skills

- HTML & CSS
- Javascript
- React
- Redux
- NodeJs
- Express Sequelize
- Postgres

Idiomas

Español nativo Ingles basico

Jose Lezama

Perfil Profesional

Soy un desarrollador full stack inclinado mas hacia el front con la habilidad de proponerme retos, soy bueno trabajando tanto en grupo como de manera individual, unas de mis metas como desarrollador es encontrar soluciones sencillas a los problemas y utilizar todo el conocimiento que poseo para improvisar y mejorar la calidad de cualquier trabajo asignado, también me gusta ser organizado y presionarme para cumplir con mis tareas de manera eficiente y mi objetivo es encontrar una posición que me permita aplicar mis conocimientos, experiencias y habilidades para completar cualquier meta que tenga en frente de mi.

Experiencia

iunio 2011 - abril 2019

Servicios Especiales de Seguridad C.A

Gerente general

Fui encargado de gestionar la administración de la empresa, pagar impuestos, gestiones de cobranza entre otras actividades.

enero 2010 - abril 2010 SENIAT

Pasantia

Esta es una institución del gobierno Venezolano encargada de la administración aduanera y tributaria realice mi pasantía en el sector de contribuyentes especiales para culminar mi carrera como administrador de empresas.

Formacion

O Septiembre 2005 - Marzo 2010

Universidad Nororiental Gran Mariscal de Ayacucho

Licenciado

Licenciado en administracion de empresas.

junio 2022 – noviembre 2022

Bootcamp Henry

Full stack developer

Estudiante Full stack webdeveloper con enfasis en el front en tecnologias como react, redux, nodejs, javascript, html, css.

Portfolio: https://portfolio-4b57a.web.app/

Proyectos Destacados

Ecommerce

Un ecommerce de compra/venta de autos realizado con un grupo de 5 compañeros, tuvimos un mes para culminarlo y utilizamos: JS, HTML/CSS/Tailwind, React, Redux, PostgresSql, Expres, cloudinary para subir imágenes, mercado pago para realizar pagos, auth0 para la creacion de usuarios y autenticación, para el deploy utilizamos railway para cargar la base de datos creada por el equipo. https://carsmarket.vercel.app

App de Pokemon

Primera app realizada en un bootcamp donde puedes buscar cualquier pokemon filtados por nombre, tipo, ataque, también puedes crear tu propio pokemon para el backend utilice PostgresSQL y AWS para el deploy y para el front JS, React, Redux, CSS puro y vercel https://pokemon-xi-green.vercel.app

App de Videojuegos

App personal que sirve para la busqueda de video juegos, esta app ya mas elaborada aplicando mis conocimientos previos(bootcamp) y los adquiridos(cursos), aquí profundizo mas en los detalles y el diseño con una interfaz mas agradable para su uso, aplicando JS, React, Redux, CSS, PostgresSQL, Sequeleise, AWS. https://videogames-beta.vercel.app

Single Web Page

Realice una pagina de exhibición sobre una compañía ficticia dedicada a la venta de comida saludable utilizando HTML y CSS puro. https://omnii-foood.netlify.app